# 急，旧准则下的吸收合并会计处理

提问人：andylanok 时间：2010-04-14 14:44:30
:Q :Q :Q 在旧会计准则下面，吸收合并一家净负债的公司，对价为 0 ，吸收合并后吸收方的实收资本以被合并方的实收资本额增加，会计处理是怎么样的？

回答人：chenyiwei
回复 楼主 andylanok 的帖子一般理解会计处理是： 借：被合并方各项资产 贷：被合并方各项负债 贷：实收资本 差额冲减资本公积处理，如资本公积不足冲减则调整留存收益。